# 股改中未分配利润转增资本部分，法人股东要交企业所得税吗？

提问人：mrlf 时间：2011-03-09 11:32:50
个人股东对这一部分好像大多数地方都要交所得税， 那法人股东是否要交企业所得税？

回答人：chenyiwei
根据新企业所得税法规定，符合条件的居民企业之间的股息、红利所得为免税收入。由于税务上把留存收益转增资本视同先进行股利分配，股东再以分得的该股利对企业追加投资，因此这部分转增资本的所得也就相应是免税的。 另外根据财税[2009]69号第四条，转增资本的留存收益是 2007 年末之前形成的，在新税法生效后转增资本，也同样享受该免税待遇。